【裁判字號】    89,易,942
【裁判日期】    890517
【裁判案由】    竊盜
【裁判全文】
臺灣桃園地方法院刑事判決                          八十九年度易字第九四二號
    公  訴  人  臺灣桃園地方法院檢察署檢察官
    被      告  乙○○
右列被告因竊盜案件，經檢察官提起公訴（八十九年度偵字第四六四六號），本院判
決如左：
        主  文
乙○○連續竊盜，累犯，處有期徒刑壹年貳月；並應於刑之執行前，令入勞動場所強
制工作參年。
扣案之機車鑰匙壹把沒收。
        事  實
一、乙○○前曾於民國八十年間因竊盜案件，經本院判處有期徒刑八月，緩刑三年，
    並經台灣高等法院於八十一年四月二十三日判決上訴駁回而確定。又於八十一年
    間因違反麻醉藥品管理條例案件，經本院判處有期徒刑五月，如易科罰金，以三
    十元折算一日確定，刑期起算日為八十二年六月二十八日，指揮書執畢日期為八
    十二年十月十日；嗣經台灣桃園地方法院檢察署檢察官就上開竊盜罪聲請撤銷緩
    刑，經本院於八十二年八月二十四判決撤銷上開竊盜罪之緩刑確定，接續執行，
    刑期起算日為八十二年十月十一日，指揮書執畢日期為八十三年六月九日。復於
    八十一年間因竊盜等案件，經台灣雲林地方法院判處有期徒刑一年八月（竊盜）
    、有期徒刑五月（違反麻醉藥品管理條例部分），應執行有期徒刑一年十一月確
    定，接續執行，刑期起算日為八十三年六月十日，指揮書執畢日期為八十五年四
    月十六日；嗣於八十三年三月三十日換發指揮書，刑期起算日為八十三年六月十
    日，指揮書執畢日期為八十四年十二月十七日，於八十四年一月二十四日縮短刑
    期假釋，縮刑期滿日期八十四年十一月二十日，在有期徒刑所餘刑期內未經撤銷
    假釋，其未執行之刑，以已執行論。復於八十六年間因竊盜等案件，經本院判處
    有期徒刑一年（竊盜部分），有期徒刑八月（違反麻醉藥品管理條例部分），應
    執行有期徒刑一年六月，並經台灣高等法院於八十七年一月二十一日判決上訴駁
    回而確定，刑期起算日為八十七年一月二十一日，指揮書執畢日期為八十八年一
    月二十三日，於八十八年一月六日假釋，八十八年一月九日假釋期滿，未經撤銷
    假釋，其未執行之刑，以已執行論，其有竊盜之犯罪習慣，猶不知悛悔。竟基於
    為自己不法所有之概括犯意，持其所有之機車鑰匙一把先於八十九年三月二十三
    日晚間十時五十分許，在桃園縣龍潭鄉○○路「新峰保齡球館」前，以開啟機車
    把手龍頭鎖，發動電源方式，竊取呂秀珍所有現交由其子丙○○使用之車號ＩＰ
    Ｐ－八八二號機車一部，得手後，供己代步之用；又於八十九年三月二十九日凌
    晨三時三十分許在桃園縣中壢市○○路與六和街口附近持上開鑰匙，以同方式竊
    取，甲○○所有車號ＩＴＪ－０四八號機車一部，得手後，供己代步之用；嗣於
    八十九年三月二十九日上午六時七分許，乙○○騎乘其上開所竊得之車號ＩＴＪ
    －０四八號機車，途經桃園縣中壢市○○○路「吉民保齡球館」前為警查獲，並
    扣得其所有供竊取機車所用之鑰匙一把。
二、案經丙○○訴由桃園縣警察局中壢分局報請台灣桃園地方法院檢察署檢察官偵查
    起訴。
        理  由
一、訊據被告乙○○對於右揭事實坦承不諱，核與告訴人丙○○指訴、證人甲○○證
    述之情節相符（見偵卷第六頁至第七頁、本院八十九年五月三日筆錄），並有告
    訴人丙○○即被害人甲○○所出具之贓物領據各乙紙，暨車輛竊盜、車牌失竊資
    料個別查詢報表--查詢車輛認可資料及車籍作業系統--查詢認可資料各乙紙在卷
    足稽，復有被告所有供其竊盜所用之機車鑰匙一把扣案足憑，足見被告之自白與
    事實相符。事證明確，被告之犯行，洵堪認定。
二、核被告所為，係犯刑法第三百二十條第一項普通竊盜罪。被告前後二次之竊盜行
    為，時間緊接，犯罪構成要件相同，顯係出於概括之犯意為之，為連續犯，爰依
    刑法第五十六條之規定以一普通竊盜罪論，並加重其刑。被告曾有如事實欄所載
    之犯行及執行情形，有台灣桃園地方法院檢察署刑案資料查註紀錄表、台灣高等
    法院被告全國前案紀錄表在卷可按，其於五年內再犯本案有期徒刑以上之罪，為
    累犯，應依法遞加重其刑。爰審酌被告犯罪動機、目的、手段，及其犯罪之手段
    、所得利益、所生危害及犯後態度等一切情狀，量處如主文所示之刑，以資懲儆
    。又被告有如事實欄所載之犯行及執行情形，其中於八十年、八十一年、八十六
    年年間均因竊盜案件，經判處有期徒刑確定，並分別執行完畢，最後一次甫於八
    十八年一月二十三日執行完畢，有上開資料查註紀錄表在卷可稽，仍再犯本件之
    連續竊罪，顯有犯竊盜罪之習慣，爰併宣告其於刑之執行前，令入勞動處所強制
    工作三年，以資矯正。
三、扣案之機車鑰匙一把為被告所有，且供被告犯罪所用之物，業據被告供承在卷，
    應依刑法第三十八條第一項第二款之規定宣告沒收。
據上論斷，應依刑事訴訟法第二百九十九條第一項前段，刑法第五十六條、第三百二
十條第一項、第四十七條、第三十八條第一項第二款，竊盜犯贓物犯保安處分條例第
三條第一項第一款、第四條、第五條第一項前段，罰金罰鍰提高標準條例第一條前段
，判決如主文。本案經檢察官呂理銘到庭執行職務。
中      華      民      國      八十九  年    五    月          十七    日
                                臺灣桃園地方法院刑事第四庭
                                      法  官   邱滋杉
右正本證明與原本無異。
如不服本判決，應於判決送達後十日內向本院提出上訴狀( 應附繕本 )，上訴於
臺灣高等法院。
                                      書記官   許世賢
中        華        民        國   八十九   年   五   月    二十三    日
附論罪科刑依據之法條：
刑法第三百二十條
意圖為自己或第三人不法之所有，而竊取他人之動產者，為竊盜罪，處五年以下有期
徒刑、拘役或五百元以下罰金。
意圖為自己或第三人不法利益，而竊佔他人之不動產者，依前項之規定處斷。
前二項之未遂犯罰之。


司法院資訊處製作；財團法人民間司法改革基金會備份。
